臺灣新北地方法院刑事判決　　　　　　110年度審訴字第946號
公　訴　人　臺灣新北地方檢察署檢察官
被　　　告　范文雄





上列被告因違反毒品危害防制條例案件，經檢察官提起公訴（11
0 年度毒偵字第2756號、110 年度偵字第23235 號），被告於準
備程序中對被訴事實為有罪陳述，本院合議庭裁定由受命法官獨
任行簡式審判程序，並判決如下：
    主  文
范文雄施用第二級毒品，累犯，處有期徒刑貳月，如易科罰金，
以新臺幣壹仟元折算壹日；又持有第二級毒品純質淨重二十公克
以上，累犯，處有期徒刑肆月，如易科罰金，以新臺幣壹仟元折
算壹日，扣案之第二級毒品甲基安非他命壹包（驗餘淨重參拾肆
點伍柒零公克）及其外包裝袋壹個均沒收銷燬之。應執行有期徒
刑伍月，如易科罰金，以新臺幣壹仟元折算壹日。
    事  實
一、范文雄前因施用毒品案件，經臺灣新竹地方法院以107 年度
    毒聲字第175 號裁定送觀察、勒戒後，認有繼續施用毒品之
    傾向，復經同法院以108 年度毒聲字第66號裁定令入戒治處
    所施以強制，嗣戒治滿6 個月以上認無繼續強制戒治之必要
    ，於民國109 年2 月5 日釋放出所，並由臺灣新竹地方檢察
    署檢察官以109 年度戒毒偵字第3 號為不起訴處分確定。詎
    仍未戒除毒癮，復分別為下列犯行：㈠基於施用第二級毒品
    之犯意，於110 年3 月15日20時許，在新竹縣關西鎮茅子埔
    23號居所內，以將甲基安非他命置入玻璃球內燒烤產生煙霧
    後吸食之方式，施用第二級毒品甲基安非他命1 次。㈡基於
    持有第二級毒品之犯意，於110 年3 月16日凌晨0 時30分許
    ，在新北市○○區○○街00號頂好超市，以新臺幣4 萬1,00
    0 元之價格，向真實姓名、年籍不詳綽號「八百」之成年男
    子購入甲基安非他命1 包（淨重34.627公克，驗餘淨重34.5
    70公克，純質淨重27.320公克）而持有之。嗣於翌（17）日
    凌晨0 時40分許，范文雄駕車行經新北市板橋區新北橋汽車
    道下橋處時，因形跡可疑為警盤查，范文雄在有偵查犯罪職
    權之警員發覺其犯罪前，主動交出其持有尚未及施用之上開
    甲基安非他命1 包，並坦承有上開施用及持有毒品之犯行。
    嗣經警採集其尿液檢體送驗結果，呈安非他命、甲基安非他
    命陽性反應，而查悉上情。
二、案經新北市政府警察局海山分局報告臺灣新北地方檢察署檢
    察官偵查起訴。
    理  由
一、按除被告所犯為死刑、無期徒刑、最輕本刑為3 年以上有期
    徒刑之罪或高等法院管轄第一審案件者外，於第一次審判期
    日前之準備程序進行中，被告先就被訴事實為有罪之陳述時
    ，審判長得告知被告簡式審判程序之旨，並聽取當事人、代
    理人、辯護人及輔佐人之意見後，裁定進行簡式審判程序，
    刑事訴訟法第273 條之1 第1 項定有明文。經核本件被告所
    犯係死刑、無期徒刑、最輕本刑為3 年以上有期徒刑以外之
    罪，其於準備程序中就被訴之事實為有罪陳述，經法官告知
    簡式審判程序之旨，並聽取公訴人及被告之意見後，本院合
    議庭依刑事訴訟法第273 條之1 第1 項規定，裁定由受命法
    官獨任進行簡式審判程序，合先敘明。
二、上揭犯罪事實，業據被告范文雄於警詢、偵查及本院審理時
    均坦承不諱，而被告於事實欄所述時地為警查獲並採尿送驗
    結果，呈安非他命、甲基安非他命陽性反應，亦有新北市政
    府警察局海山分局檢體採驗同意書、新北市政府警察局受採
    集尿液檢體人姓名及檢體編號對照表、臺灣檢驗科技股份有
    限公司110 年3 月31日濫用藥物實驗室- 台北濫用藥物檢驗
    報告（檢體編號：B0000000）各1 份（見110 年度毒偵字第
    2756號偵查卷【下稱毒偵卷】第57頁、第59頁、第93頁）附
    卷可稽。此外，復有被告持有之白色透明結晶1 包扣案可資
    佐證，並有自願受搜索同意書、新北市政府警察局海山分局
    搜索扣押筆錄、扣押物品目錄表各1 份、查獲現場暨扣案物
    品及初步檢驗照片共6 張（見毒偵卷第25頁至第32頁、第53
    頁至第55頁）附卷可憑。而前揭扣案之白色透明結晶1 包（
    淨重36.627公克，驗餘淨重34.570公克，純質淨重27.320公
    克）經鑑驗結果，含有第二級毒品甲基安非他命成分，亦有
    台灣尖端先進生技醫藥股份有限公司毒品原物鑑定實驗室11
    0 年5 月7 日毒品證物鑑定分析報告1 份（見毒偵卷第105
    頁）在卷可參，足徵被告前開自白與事實相符，堪以採信。
    又被告前有事實欄所載因施用毒品案件經強制戒治執行完畢
    之情形，有臺灣高等法院被告前案紀錄表在卷可參，其再犯
    本件施用第二級毒品犯行，顯係在強制戒治執行完畢釋放後
    3 年內再犯，自應依法追訴處罰。本案事證明確，被告犯行
    均堪認定，應依法論科。
三、論罪科刑：
  ㈠核被告如事實欄一、㈠所為，係犯毒品危害防制條例第10條
    第2 項之施用第二級毒品罪；如事實欄一、㈡所為，係犯同
    條例第11條第4 項之持有第二級毒品純質淨重20公克以上罪
    。
  ㈡被告於事實欄一、㈠所述時、地施用前持有甲基安非他命之
    低度行為，應為其施用甲基安非他命之高度行為所吸收，不
    另論罪。
  ㈢被告所犯上開施用第二級毒品、持有第二級毒品純質淨重20
    公克以上2 罪，犯意各別，行為互殊，應予分論併罰。公訴
    意旨認被告施用第二級毒品之行為應為其持有第二級毒品之
    行為所吸收，容有誤會，附此敘明。
  ㈣被告前因竊盜案件，經臺灣新竹地方法院以105 年度易字第
    1013號判處有期徒刑5 月確定，於106 年5 月22日易科罰金
    執行完畢，有臺灣高等法院被告前案紀錄表在卷可佐，其於
    徒刑執行完畢後5 年之內，故意再犯本案有期徒刑以上之各
    罪，均為累犯，應依刑法第47條第1 項之規定加重其刑。又
    本案依被告之犯罪情節及其素行綜合以觀（見前開被告前案
    紀錄表），並無應予量處最低法定本刑之情形，則依累犯規
    定加重其刑，尚不至於發生罪刑不相當之情形，而與司法院
    釋字第775 號解釋意旨無違，附此敘明。
  ㈤按刑法第62條所謂「發覺」，固非以有偵查犯罪權之機關或
    人員確知其人犯罪無誤為必要，而於對其發生嫌疑時，即得
    謂為已發覺；但此項對犯人之嫌疑，仍須有確切之根據得為
    合理之可疑者，始足當之，若單純主觀上之懷疑，要不得謂
    已發生嫌疑（最高法院72年台上字第641 號判決意旨參照）
    。查被告本件為警查獲之緣由，係因其形跡可疑遭警盤查，
    被告旋即主動交出其持有之甲基安非他命1 包予警方扣案，
    並於警詢時主動坦承有施用甲基安非他命之犯行（見毒偵卷
    第17頁），本案員警盤查被告時，並無任何證據可合理懷疑
    被告涉有施用及持有毒品犯行，是被告本件施用第二級毒品
    、持有第二級毒品純質淨重20公克以上犯行應均合於自首之
    要件，爰依刑法第62條前段之規定，均減輕其刑，並均先加
    後減之。
  ㈥爰審酌被告曾因施用毒品犯行經戒毒處遇，詎仍漠視法令禁
    制，再次施用甲基安非他命，復持有數量非寡之甲基安非他
    命，所為應予非難，惟兼衡其施用毒品所生危害，實以自戕
    身心健康為主，對於他人生命、身體、財產等法益，尚無明
    顯而重大之實害，暨其犯罪後坦認犯行之態度，及其自陳高
    中畢業之智識程度、入監前從事水電工作、離婚、靠小孩扶
    養之經濟狀況（見本院卷第73頁）等一切情狀，分別量處如
    主文所示之刑，並均諭知易科罰金之折算標準，另定其應執
    行之刑及諭知易科罰金之折算標準。
四、沒收：
  ㈠扣案之甲基安非他命1 包（驗餘淨重34.570公克），為本案
    查獲被告持有之第二級毒品，不問屬於犯人與否，應依毒品
    危害防制條例第18條第1 項前段之規定，沒收銷燬之。另包
    裝上開第二級毒品之外包裝袋，因其上殘留之毒品難以析離
    ，且無析離之實益與必要，應視同毒品，併予沒收銷燬。
  ㈡至扣案之行動電話1 支（內含門號0000000000號SIM 卡），
    依卷內證據無從認定與本案被告上開施用或持有毒品犯行間
    有直接關連，爰不併予宣告沒收，末此說明。
據上論斷，應依刑事訴訟法第273 條之1 第1 項、第299 條第1
項前段，判決如主文。
本案經檢察官洪三峯提起公訴，檢察官林亭妤到庭執行職務。
中    華    民    國   110    年    10     月    12    日
                  刑事第二十三庭  法  官  藍海凝
上列正本證明與原本無異。
如不服本判決，應於判決送達後20日內敘明上訴理由，向本院提
出上訴狀 (應附繕本) ，上訴於臺灣高等法院。其未敘述上訴理
由者，應於上訴期間屆滿後20日內向本院補提理由書「切勿逕送
上級法院」。
                                  書記官  羅婉嘉
中    華    民    國   110    年    10    月    14    日
附錄本案論罪科刑之法條：
毒品危害防制條例第10條第2 項
施用第二級毒品者，處3 年以下有期徒刑。
毒品危害防制條例第11條第4 項
持有第二級毒品純質淨重二十公克以上者，處6 月以上5 年以下
有期徒刑，得併科新臺幣70萬元以下罰金。